臺灣士林地方法院交通件裁定　　　　　　　　　　　九十一年度交聲字第六五六號
　　原處分機關　臺北巿交通事件裁決所
　　異　議　人
　　即受處分人　乙○○
右列受處分人因違反道路交通管理處罰條例案件，對於臺北市交通事件裁決所九十一
年一月二十五日所為之處分（原處分案號：北市裁三字第裁二二─ＡＸＸ０一０一七
二號），聲明異議，本院裁定如左：
    主  文
原處分撤銷。
乙○○不罰。
    理  由
一、按交通法庭認為聲明異議有理由，或聲明異議雖無理由而原處分不當或違法者，
    應以裁定將原處分經聲明異議部分撤銷，並自為裁定。道路交通案件處理辦法第
    二十條定有明文。
二、本件異議人即受處分人乙○○於民國九十年十一月二十一日上午十一時十五分駕
    駛車號二Ｂ─三五二號營業小客車沿台北市○○路一八八巷東向西行駛至粉寮街
    口，左迴轉時，其左側車身與沿粉寮街北向南行駛之ＤＭＦ─七一六號輕型機車
    前車頭相撞及而肇事，經警舉發：「1.迴轉前不注意來往車輛。2.違反道路交通
    安全規則肇事致人受傷」之違規，逾期未繳納罰鍰，經依道路交通管理處罰條例
    第四十九條第五款及第六十一條第三項規定，裁處罰鍰新台幣六百元及吊扣駕駛
    執照三個月，並依同條例第六十三條第一項記違規點數一點。
三、異議意旨略以：異議人於路口迴轉前，已先觀察粉寮街左右有無來車，確定無來
    車後才開始迴轉，異議人之迴轉已近完成時，該機車跨越中心線逆向撞及異議人
    之左方車門，故異議人並無違規情事，為此聲明異議等語。
四、經查，證人即上開車號ＤＭＦ─七六一號輕型機車駕駛人甲○○結證稱：「（問
    ：你看到異議人的車子時，離你多遠？）答：我轉過（粉寮街）彎道就看到他了
    ，應該有七、八公尺。」、「（問：當時他的車速如何？）答：很慢。」、「（
    問：他車子的狀態如何？）答：與粉寮街平行的，等我快靠近時，他已經轉頭。
    」、「（問：你撞到他車子何處？）答：他的左前車輪。」、「（問：你為何不
    由他的右側超車？）答：右側有停車，可以從右側超車，但是我看書上說要左側
    超車，所以我都是從左側超車。」、「（問：當時你是否有逆向行駛？）答：我
    超車時，應該有逆向到對方車道。」等語（見本院九十一年十月二十四日訊問筆
    錄）。依異議人拍攝現場照片及現場週邊道路圖所示，粉寮街北向南方向，未到
    瑞光路一八八巷口前有一大彎道，參以證人甲○○所述其騎乘機車轉過彎道後，
    即見到異議人所駕之營小客車呈與粉寮街平行狀態之情，可見異議人辯稱其迴轉
    前有觀察左右有無來車，確定無來車後才開始迴轉，迴轉已近完成時，為甲○○
    騎乘之機車撞及等語，應堪採信。再佐以卷附道路交通事故調查報告表現場圖所
    示，車號二Ｂ─三五二號營業小客車停止粉寮街南向北車道，車頭朝南略轉向瑞
    光路一八八巷，而車輛左前視目鏡掉落在左前方約七公尺處，ＤＭＦ─七六一號
    輕機車則倒在瑞光路一八八巷與粉寮街南向北車道之轉角處等情，足認本件是異
    議人駕車迴轉已近完成之際，甲○○騎乘機車本應注意車前狀況並採取必要安全
    措施，應順向由北向南車道右側超車，詎其竟逆向行駛於南向北車道，欲由異議
    人所駕車輛左側超車，以致肇事受傷，甲○○違規之行為顯非異議人所能預見並
    能注意，自難歸責於異議人。原處分機關就此未予詳查，逕依員警舉發，而依道
    路交通管理處罰條例第四十九條第五款、第六十一條第三項、第六十三條第一項
    規定，裁處異議人六百元之罰鍰，及吊扣駕駛執照三個月，並記違規點數一點，
    自有不當，揆諸前開說明，異議人之異議為有理由，應由本院將原處分撤銷，並
    諭知異議人不罰。
五、據上論結，應依道路交通案件處理辦法第二十條，裁定如主文。
中      華      民      國      九十一      年      十      月  三十一  日
                                    臺灣士林地方法院交通法庭
                                        法  官  何  信  慶
右正本證明與原本無異。
如不服本裁定應於送達後五日內向本院提出抗告狀。
                                        書記官  魏  里  安
中      華      民      國      九十一      年      十      月  三十一  日
